ACORDAO-COMPLETO-2414401

ACÓRDÃO 6335/2020 ATA 18/2020 - SEGUNDA CÂMARA

VISTOS, relatados e discutidos estes embargos de declaração opostos por Cicero Cavalcante de Araujo contra o Acórdão 3349/2020-TCU-Segunda Câmara, por meio do qual este Tribunal negou provimento a recurso de reconsideração interposto por Jean Fábio Braga Cordeiro, ex-Prefeito Municipal de São Luís do Quitunde/AL contra o Acórdão 5272/2019-TCU-Segunda Câmara,
ACORDAM os Ministros do Tribunal de Contas da União, reunidos em Sessão da Segunda Câmara, diante das razões expostas pelo Relator, em:
9.1. com fundamento nos arts. 32, inciso II, e 34 da Lei 8.443/1992, conhecer e rejeitar os presentes embargos de declaração; e
9.2. dar ciência deste acórdão ao embargante.

Embargos de declaração opostos por Cicero Cavalcante de Araujo contra o Acórdão 3.349/2020-TCU-Segunda Câmara, por meio do qual este Tribunal negou provimento a recurso de reconsideração interposto por Jean Fábio Braga Cordeiro, ex-Prefeito Municipal de São Luís do Quitunde/AL contra o Acórdão 5.272/2019-TCU-Segunda Câmara.

Segunda Câmara

Município de São Luís do Quitunde - AL.

3. Interessados/Responsáveis/Recorrentes:
3.1. Interessado: Fundação Nacional de Saúde (26.989.350/0001-16).
3.2. Responsáveis: Cicero Cavalcanti de Araujo (XXX.808.908-XX); Eficaz Construções e Empreendimentos Ltda. - EPP (01.590.935/0001-38); Eraldo Pedro da Silva (XXX.077.704-XX); Jean Fábio Braga Cordeiro (XXX.740.604-XX); Prefeitura Municipal de São Luís do Quitunde - AL (12.342.671/0001-10).
3.3. Recorrente: Cicero Cavalcanti de Araujo (XXX.808.908-XX).

13.1. Ministros presentes: Ana Arraes (Presidente), Augusto Nardes (Relator), Aroldo Cedraz e Raimundo Carreiro.
13.2. Ministros-Substitutos presentes: Marcos Bemquerer Costa e André Luís de Carvalho.

AUGUSTO NARDES

Ministro Augusto Nardes.

Trata-se de embargos de declaração opostos por Cicero Cavalcante de Araujo (peça 128) contra o Acórdão 3349/2020-TCU-Segunda Câmara, por meio do qual este Tribunal negou provimento a recurso de reconsideração interposto por Jean Fábio Braga Cordeiro, ex-Prefeito Municipal de São Luís do Quitunde/AL em face do Acórdão 5272/2019-TCU-Segunda Câmara (peça 76) .
2.	O embargante manifesta-se nos seguintes termos:
	O acórdão recorrido está assim exposto: 
	Acórdão 6709/2015-TCU-Primeira Câmara 
VISTO, relatado e discutido o presente recurso de reconsideração interposto em face do Acórdão 5272/2019-TCU-Segunda Câmara, que tratou de Tomada de Contas Especial instaurada pela Fundação Nacional de Saúde (Funasa) em face da impugnação parcial de despesas referentes ao Termo de Compromisso TC/PAC 350/2007 (Siafi 635056) de recursos federais repassados à Prefeitura Municipal de São Luís do Quitunde/AL que se destinavam à ação de melhorias sanitárias domiciliares, ACORDAM os ministros do Tribunal de Contas da União, reunidos em sessão da 2ª Câmara, ante as razões expostas pelo relator e com fundamento nos artigos 32, inciso I, e 33, da Lei 8.443, de 1992, em: 
9.1. conhecer do recurso de reconsideração e, no mérito, negar-lhe provimento; 
9.2. dar ciência desta deliberação ao recorrente, aos demais interessados e à Procuradoria da República no Estado de Alagoas. 
	Assim passamos a apontar as graves contradições:
	No relatório condutor destacamos os seguintes pontos em relação ao EMBARGANTE: 
9.2. rejeitar as alegações de defesa dos responsáveis Jean Fábio Braga Cordeiro (CPF: 870.740.604 - 53) , ex-Prefeito de São Luís do Quitunde/AL (gestão 01/01/2009 a 11/12/2009) , e Cícero Cavalcante de Araújo (CPF XXX.808.908-XX) , ex-Prefeito de São Luís do Quitunde/AL (gestão 12/12/2009 a 04/10/2010) , e da empresa Eficaz Construções e Empreendimentos Ltda.; 
9.6. julgar, com fundamento nos arts. 1º, inciso I, 16, inciso III, alínea "c" da Lei 8.443/1992 c/c os arts. 19 e 23, inciso III, da mesma Lei, irregulares as contas do Sr. Cícero Cavalcante de Araújo (CPF XXX.808.908-XX) , ex-Prefeito de São Luís do Quitunde/AL (gestão 12/12/2009 a 04/10/2010) , aplicando-lhe a multa referida no art. 57 da Lei 8.443/1992, no valor de R$ 10.000,00 (dez mil reais) , fixando-lhe o prazo de 15 (quinze) dias, a partir das notificações, para que comprove, perante o Tribunal, o recolhimento da quantia aos cofres do Tesouro Nacional, atualizada monetariamente desde a data deste Acórdão até a data do efetivo recolhimento, se for paga após o vencimento, na forma da legislação em vigor; 
9.9. condenar o Sr. Cícero Cavalcante de Araújo (CPF XXX.808.908-XX) , ex-Prefeito de São Luís do Quitunde-AL (gestão 12/12/2009 a 04/10/2010) , em solidariedade com a empresa Eficaz Construções e Empreendimentos Ltda. (CNPJ 01.590.935/0001-38) , ao pagamento das quantias a seguir especificadas, com a fixação do prazo de 15 (quinze) dias, a contar das notificações, para comprovarem, perante o Tribunal (art. 214, inciso III, alínea "a", do Regimento Interno) , o recolhimento das dívidas aos cofres da Fundação Nacional de Saúde /Funasa, atualizadas monetariamente e acrescidas dos juros de mora, calculadas a partir das datas discriminadas até a data da efetiva quitação do débito, 
DATA                      Valor
26/2/2010    (R$) 67.816,54 
1/3/2010                1.738,88 
	Vejamos que toda cobrança nos presentes autos acontece pelo fato da Fundação Nacional de Saúde (Funasa) ter instaurado processo de Tomada de Contas Especial (TCE) em face da impugnação parcial de despesas referentes ao Termo de Compromisso TC/PAC 350/2007 (Siafi 635056) de recursos federais repassados à Prefeitura Municipal de São Luís do Quitunde/AL que se destinavam à ação de melhorias sanitárias domiciliares.
	Na peça 101 está consignado que o MUNICÍPIO DE SÃO LUIS DO QUITUNDE requereu o pagamento de débitos de forma parcelada, que totalizam o valor atualizado de R$ 24.793,54 (vinte e quatro mil, setecentos e noventa e três reais e cinquenta e quatro centavos) , sendo dividida em 05 (cinco) parcelas. 
	Segundo a instrução esse valor é devido pelos seguintes motivos: 
b) citação do Município de São Luís do Quitunde/AL, com fundamento nos arts. 10, § 1º, e 12, incisos I e II, da Lei 8.443/1992 c/c o art. 202, incisos I e II, do RI/TCU, para que, no prazo de quinze dias, a contar do recebimento a comunicação, apresente alegações de defesa e/ou recolha aos cofres da Fundação Nacional de Saúde (Funasa) as quantias abaixo indicadas, atualizadas monetariamente a partir das respectivas datas até o efetivo recolhimento, abatendo-se na oportunidade a quantia eventualmente ressarcida, na forma da legislação em vigor, em decorrência de: 
b.1) não restituição do saldo do Termo de Compromisso - TC/PAC 350/2007, o que caracteriza infração ao disposto no art. 7º, inciso XI, e 28, inciso IX, da IN/STN 1, de 15/1/1997: DATA Valor (R$) 31/3/2011 4.361,83 
b.2) não comprovação do aporte dos recursos da contrapartida na construção dos módulos sanitários domiciliares prevista no Termo de Compromisso - TC/PAC 350/2007, contrariando o previsto no Art. 7º, inciso XIII, da Instrução Normativa STN 1/1997, na Cláusula Primeira do Termo de Compromisso 350/2007 e no respectivo Plano de Trabalho, no valor de R$ 14.366,72, correspondente aos recursos federais utilizados em substituição à parte da contrapartida devida pelo Município: DATA Valor (R$) 2/9/2009 14.366,72 Valor atualizado até 14/6/2016: R$ 22.555,75. 
	Já a peça 72 apresenta em sua instrução em relação a EMBARGANTE: 
c.1) no caso do Sr. Cícero Cavalcante de Araújo, pelo pagamento de serviços que não foram executados, no âmbito do Termo de Compromisso - TC/PAC 350/2007, consoante verificado pela fiscalização da Funasa, o que contrariou o disposto nos itens 3, letra "c" e 4 do Termo de Compromisso e no respectivo Plano de Trabalho, no art. 22 da IN/STN 1/1997, nos arts. 62 e 63 da Lei 4.320/1964 e no art. 93 do Decreto-Lei 200, de 1967, bem como pela não conclusão dos serviços pagos e iniciados na gestão anterior, e ainda com saldo de recursos a serem repassados pela Funasa, deixando as obras inacabadas, por conta de pendências identificadas pela Funasa e levadas ao conhecimento do Município durante a sua gestão, ou pela não adoção de providências para rescindir o convênio, ou mesmo em face dos ex-prefeitos que o antecederam e da empresa contratada para responsabilização pelos danos causados ao erário; 
condenar o Sr. Cícero Cavalcante de Araújo (CPF XXX.808.908-XX) , ex-Prefeito de São Luís do Quitunde-AL (gestão 12/12/2009 a 04/10/2010) , em solidariedade com a empresa Eficaz Construções e Empreendimentos Ltda. (CNPJ 01.590.935/0001-38) , ao pagamento das quantias a seguir especificadas, com a fixação do prazo de 15 (quinze) dias, a contar das notificações, para comprovarem, perante o Tribunal (art. 214, inciso III, alínea "a", do Regimento Interno) , o recolhimento das dívidas aos cofres da Fundação Nacional de Saúde /Funasa, atualizadas monetariamente e acrescidas dos juros de mora, calculadas a partir das datas discriminadas até a data da efetiva quitação do débito, 
DATA Valor 
26/2/2010        67.816,54 
1/3/2010 (R$) 1.738,88 
	Como se mostra nos autos o próprio município de São Luís do Quitunde já ressarciu os cofres públicos em decorrência de não restituição do saldo do Termo de Compromisso - TC/PAC 350/2007, não comprovação do aporte dos recursos da contrapartida correspondente aos recursos federais utilizados em substituição à parte da contrapartida devida pelo Município. 
	Ocorre que com relação ao Embargante o mesmo também foi condenado pelo mesmo motivo por ter deixado as obras inacabadas, por conta de pendências identificadas pela Funasa e levadas ao conhecimento do Município durante a sua gestão. Ocorre que por essas pendências o município já regularizou e não pode ser cobrada do EMBARGANTE sob pena de enriquecimento ilícito por parte da União ou mesmo duplicidade da cobrança e aqui não estamos tratando ainda das multas impostas individualmente. 
	Assim o pagamento de débito por um dos agentes exime os demais. Por tal motivo necessita tal item ser clareado por este Tribunal. Ademais a condenação é genérica que não se imputa com precisão em qual ato o mesmo está enquadrado. Trancrevemos: 
c.1) no caso do Sr. Cícero Cavalcante de Araújo, pelo pagamento de serviços que não foram executados, no âmbito do Termo de Compromisso - TC/PAC 350/2007, consoante verificado pela fiscalização da Funasa, o que contrariou o disposto nos itens 3, letra "c" e 4 do Termo de Compromisso e no respectivo Plano de Trabalho, no art. 22 da IN/STN 1/1997, nos arts. 62 e 63 da Lei 4.320/1964 e no art. 93 do Decreto-Lei 200, de 1967, bem como pela não conclusão dos serviços pagos e iniciados na gestão anterior, e ainda com saldo de recursos a serem repassados pela Funasa, deixando as obras inacabadas, por conta de pendências identificadas pela Funasa e levadas ao conhecimento do Município durante a sua gestão, ou pela não adoção de providências para rescindir o convênio, ou mesmo em face dos ex-prefeitos que o antecederam e da empresa contratada para responsabilização pelos danos causados ao erário; 
	Excelência tais termos não podem ser usados para precisar a ação/omissão do Embargante. Aqui é necessário que se esclareça por qual motivo o embargante está sendo condenado conforme item 9.9. do relatório 
	DOS PEDIDOS 
	Assim há que ser alterada a totalidade do decisório objurgado, a fim de que se possa analisar o presente embargo, eis que protocolado tempestivamente. Por tudo exposto, vem o Recorrente requerer: 
	a) o recebimento dos presentes embargos de declaração no efeito suspensivo; 
	b) Conhecimento e provimento do presente EMBARGO para sanar as contradições do Acórdão nº 6709/2015 - TCU, devendo ser o mesmo modificado em toda sua totalidade, a fim de que seja o feito REEXAMINADO e, em consequência prolatada nova decisão que reveja aquela contra a qual é interposto o presente pedido, tudo como fim de vir a declarar regulares os atos apontados.
	
É o Relatório.

8.1. Deraldo Veloso de Souza (8.300/OAB-AL) e outros, representando Jean Fábio Braga Cordeiro.  
8.2. Edson Ferreira Lima (11.668/OAB-AL), representando Eficaz Construções e Empreendimentos Ltda. - EPP.  
8.3. Adeilson Teixeira Bezerra (4.719/OAB-AL), representando Cicero Cavalcanti de Araujo.

Não atuou.

TOMADA DE CONTAS ESPECIAL. CONSTRUÇÃO DE MÓDULOS SANITÁRIOS DOMICILIARES. TERMO DE COMPROMISSO. FUNASA. INEXECUÇÃO DOS SERVIÇOS. CONTAS JULGADAS IRREGULARES. DÉBITO. MULTA. RECURSO DE RECONSIDERAÇÃO. CONHECIMENTO. NÃO INFRINGÊNCIA À AMPLA DEFESA. AUSÊNCIA DE MOTIVOS SUFICIENTES PARA DESCONSTITUIR O DÉBITO OU AFASTAR A APLICAÇÃO DA PENA DE MULTA. NÃO PROVIMENTO. EMBARGOS DE DECLARAÇÃO. AUSÊNCIA DE CONTRADIÇÃO. CONHECIMENTO. REJEIÇÃO.

TOMADA DE CONTAS ESPECIAL (TCE)

não atuou.

Trata-se de embargos de declaração opostos por Cicero Cavalcante de Araujo (peça 128) ao Acórdão 3349/2020-TCU-Segunda Câmara, por meio do qual este Tribunal negou provimento a recurso de reconsideração interposto por Jean Fábio Braga Cordeiro, ex-Prefeito Municipal de São Luís do Quitunde/AL, contra o Acórdão 5272/2019-TCU-Segunda Câmara (peça 76) , de relatoria do Ministro Raimundo Carreiro.
2.	O embargante requer 
"o conhecimento e provimento do presente para sanar as contradições do Acórdão nº 6709/2015 - TCU, devendo ser o mesmo modificado em toda sua totalidade, a fim de que seja o feito REEXAMINADO e, em consequência prolatada nova decisão que reveja aquela contra a qual é interposto o presente pedido, tudo como fim de vir a declarar regulares os atos apontados".
3.	Satisfeitos os requisitos atinentes à espécie, os presentes embargos devem ser conhecidos, com fundamento nos arts. 32, inciso II, e 34 da Lei 8.443/1992.
4.	Previamente a qualquer análise, no que respeita às preliminares de mérito, bem assim ao caráter pedagógico que deve ser conferido às deliberações deste Tribunal, considero oportuno lembrar que a natureza peculiar dos embargos de declaração restringe o seu alcance à mera correção de obscuridade, omissão ou contradição da deliberação recorrida, a fim de esclarecer, interpretar ou completar o pronunciamento anteriormente emitido, em benefício da sua melhor compreensão ou inteireza (v.g.: Acórdão 434/2018-TCU-Plenário, entre outros) . 
5.	Nessa linha, a doutrina atualizada, bem representada pela inteligência de Vicente Greco Filho, define esses vícios da deliberação nos seguintes termos: 
" (...) obscuridade: defeito consistente na difícil compreensão do texto da sentença e pode decorrer de simples defeito redacional ou mesmo de má formulação de conceitos, havendo obscuridade quando a sentença está incompreensível no comando que impõe e na manifestação de conhecimento e vontade do juiz. contradição: afirmação conflitante, quer na fundamentação, quer entre a fundamentação e a conclusão, sendo que, nesses casos, a correção da sentença, em princípio, não levaria a uma verdadeira modificação da sentença, mas apenas a um esclarecimento de seu conteúdo. omissão: caso em que a sentença é complementar, passando a resolver questão não solucionada, ganhando substância, portanto, sendo que as questões que devem ser resolvidas pelo juiz são todas as relevantes postas pelas partes para a solução do litígio, bem como as questões de ordem pública que o juiz deve resolver de ofício, como, por exemplo, a coisa julgada." (in Direito Processual Civil Brasileiro 11ª edição, 2º Volume, Editora Saraiva, p. 259/260) . 
6. 	No mesmo sentido a jurisprudência dos tribunais pátrios, da qual reproduzo excerto do voto condutor da deliberação transcrita a seguir, do egrégio Superior Tribunal de Justiça (STJ) , a rememorar que os declaratórios: 
" (...) objetivam expungir da decisão embargada, o vício da omissão, entendida como aquela advinda do próprio julgado e prejudicial à compreensão de causa, e não aquela que entenda o embargante, ainda mais como meio transverso a impugnar os fundamentos da decisão recorrida." (STJ, EDcl REsp 351490, DJ 23/09/2002) . 
7.	Essa compreensão é também do egrégio Supremo Tribunal Federal (STF) , consoante se extrai do seguinte julgado daquela Corte Maior: 
"EMENTA: EMBARGOS DE DECLARAÇÃO NO RECURSO ORDINÁRIO EM HABEAS CORPUS. PENAL E PROCESSUAL PENAL. INEXISTÊNCIA DE OBSCURIDADE, CONTRADIÇÃO OU OMISSÃO. AUSÊNCIA DE VÍCIO APTO A ENSEJAR QUALQUER DAS HIPÓTESES DE CABIMENTO DOS EMBARGOS DE DECLARAÇÃO. PRETENSÃO DE REDISCUTIR MATÉRIA JÁ DECIDIDA. EFEITOS INFRINGENTES. IMPOSSIBILIDADE. EMBARGOS DECLARATÓRIOS DESPROVIDOS. 1. Os embargos de declaração são cabíveis quando houver, na sentença ou no acórdão, obscuridade, contradição ou omissão. Inexistentes quaisquer desses vícios, não se pode falar em cabimento do recurso de embargos de declaração. 2. A pretensão de rediscutir a matéria de fundo constante da impetração é inviável na via estreita dos embargos declaratórios, máxime quando inexiste nulidade processual a ser sanada. 3. In casu, verifica-se que a pretensão do embargante é o rejulgamento da impetração, inviável na via estreita dos embargos declaratórios. 4. Embargos declaratórios desprovidos." (Emb. Decl. no Recurso Ordinário em Habeas Corpus 121.103 Distrito Federal. Rel.: Min. LUIZ FUX. Julg. 31/5/2016 - destaquei) .
8.	Adotadas essas premissas, registro, de início, que o recorrente equivocou-se na menção à deliberação embargada, uma vez que se trata do Acórdão 3349/2020-TCU-Segunda Câmara e não do 6.709/2015 - TCU, visto que este último se refere à matéria estranha à tratada nestes autos.
9. 	Cabe anotar, ainda, que o Acórdão 3349/2020-TCU-Segunda Câmara negou provimento a recurso de reconsideração interposto por outro responsável, o sr. Jean Fábio Braga Cordeiro, contra o Acórdão 5272/2019-TCU-Segunda Câmara, cuja deliberação inicial deu-se nos seguintes termos:
9.1. considerar revéis o Sr. Eraldo Pedro da Silva (CPF: 079.077.704-59) , ex-Prefeito de São Luís do Quitunde/AL (gestão 01/01/2013 a 10/11/2015) , e o Município de São Luís do Quitunde/AL (CNPJ: 12.342.671/0001-10) , dando-se prosseguimento ao processo, com fulcro no art. 12, §3º, da Lei 8.443/92;
9.2. rejeitar as alegações de defesa dos responsáveis Jean Fábio Braga Cordeiro (CPF: 870.740.604-53) , ex-Prefeito de São Luís do Quitunde/AL (gestão 01/01/2009 a 11/12/2009) , e Cícero Cavalcante de Araújo (CPF 846.808.908-78) , ex-Prefeito de São Luís do Quitunde/AL (gestão 12/12/2009 a 04/10/2010) , e da empresa Eficaz Construções e Empreendimentos Ltda.;
9.3. julgar, com fundamento nos arts. 1º, inciso I, 16, inciso III, alínea "c" da Lei 8.443/1992 c/c os arts. 19 e 23, inciso III, da mesma Lei, irregulares as contas do Município de São Luís do Quitunde/AL (CNPJ: 12.342.671/0001-10) , e condená-lo ao pagamento das quantias a seguir especificadas, com a fixação do prazo de 15 (quinze) dias, a contar da notificação, para comprovar, perante o Tribunal (art. 214, inciso III, alínea "a", do Regimento Interno do TCU) , o recolhimento das dívidas aos cofres da Fundação Nacional de Saúde/Funasa, atualizadas monetariamente e acrescidas dos juros de mora, calculadas a partir das datas discriminadas até a data da efetiva quitação do débito;
	DATA
	   Valor (R$) 

	17/8/2015
	11.821,60

	31/3/2011
	4.361,83

9.4. julgar, com fundamento nos arts. 1º, inciso I, 16, inciso III, alínea "b" da Lei 8.443/1992 c/c os arts. 19 e 23, inciso III, da mesma Lei, irregulares as contas do Sr. Eraldo Pedro da Silva (CPF 079.077.704-59) , ex-Prefeito de São Luís do Quitunde/AL (gestão 01/01/2013 a 10/11/2015) , aplicando-lhe a multa referida no art. 58, inciso I, da Lei 8.443/1992, no valor de R$ 5.000,00 (cinco mil reais) , fixando-lhe o prazo de 15 (quinze) dias, a partir das notificações, para que comprove, perante o Tribunal, o recolhimento da quantia aos cofres do Tesouro Nacional, atualizada monetariamente desde a data deste Acórdão até a data do efetivo recolhimento, se for paga após o vencimento, na forma da legislação em vigor;
9.5. julgar, com fundamento nos arts. 1º, inciso I, 16, inciso III, alíneas "b" e "c" da Lei 8.443/1992 c/c os arts. 19 e 23, inciso III, da mesma Lei, irregulares as contas do Sr. Jean Fábio Braga Cordeiro (CPF: 870.740.604-53) , ex-Prefeito de São Luís do Quitunde/AL (gestão 01/01/2009 a 11/12/2009) , aplicando-lhe a multa referida no art. 57 da Lei 8.443/1992, no valor de R$ 10.000,00 (dez mil reais) , fixando-lhe o prazo de 15 (quinze) dias, a partir das notificações, para que comprove, perante o Tribunal, o recolhimento da quantia aos cofres do Tesouro Nacional, atualizada monetariamente desde a data deste Acórdão até a data do efetivo recolhimento, se for paga após o vencimento, na forma da legislação em vigor;
9.6. julgar, com fundamento nos arts. 1º, inciso I, 16, inciso III, alínea "c" da Lei 8.443/1992 c/c os arts. 19 e 23, inciso III, da mesma Lei, irregulares as contas do Sr. Cícero Cavalcante de Araújo (CPF 846.808.908-78) , ex-Prefeito de São Luís do Quitunde/AL (gestão 12/12/2009 a 04/10/2010) , aplicando-lhe a multa referida no art. 57 da Lei 8.443/1992, no valor de R$ 10.000,00 (dez mil reais) , fixando-lhe o prazo de 15 (quinze) dias, a partir das notificações, para que comprove, perante o Tribunal, o recolhimento da quantia aos cofres do Tesouro Nacional, atualizada monetariamente desde a data deste Acórdão até a data do efetivo recolhimento, se for paga após o vencimento, na forma da legislação em vigor;
9.7. julgar, com fundamento nos arts. 1º, inciso I, 16, inciso III, alínea "d" da Lei 8.443/1992 c/c os arts. 19 e 23, inciso III, da mesma Lei, irregulares as contas da empresa Eficaz Construções e Empreendimentos Ltda. (CNPJ 01.590.935/0001-38) , aplicando-lhe a multa referida no art. 57 da Lei nº 8.443/1992, no valor de R$ 20.000,00 (vinte mil reais) , fixando-lhe o prazo de 15 (quinze) dias, a partir das notificações, para que comprove, perante o Tribunal, o recolhimento da quantia aos cofres do Tesouro Nacional, atualizada monetariamente desde a data deste Acórdão até a data do efetivo recolhimento, se for paga após o vencimento, na forma da legislação em vigor;
9.8. condenar o Sr. Jean Fábio Braga Cordeiro (CPF: 870.740.604-53) , ex-Prefeito de São Luís do Quitunde/AL (gestão 01/01/2009 a 11/12/2009) , em solidariedade com a empresa Eficaz Construções e Empreendimentos Ltda. (CNPJ 01.590.935/0001-38) , ao pagamento das quantias a seguir especificadas, com a fixação do prazo de 15 (quinze) dias, a contar das notificações, para comprovarem, perante o Tribunal (art. 214, inciso III, alínea "a", do Regimento Interno) , o recolhimento das dívidas aos cofres da Fundação Nacional de Saúde/Funasa, atualizadas monetariamente e acrescidas dos juros de mora, calculadas a partir das datas discriminadas até a data da efetiva quitação do débito, 
	DATA
	        Valor (R$) 

	10/12/2009
	40.095,45

9.9. condenar o Sr. Cícero Cavalcante de Araújo (CPF 846.808.908-78) , ex-Prefeito de São Luís do Quitunde-AL (gestão 12/12/2009 a 04/10/2010) , em solidariedade com a empresa Eficaz Construções e Empreendimentos Ltda. (CNPJ 01.590.935/0001-38) , ao pagamento das quantias a seguir especificadas, com a fixação do prazo de 15 (quinze) dias, a contar das notificações, para comprovarem, perante o Tribunal (art. 214, inciso III, alínea "a", do Regimento Interno) , o recolhimento das dívidas aos cofres da Fundação Nacional de Saúde/Funasa, atualizadas monetariamente e acrescidas dos juros de mora, calculadas a partir das datas discriminadas até a data da efetiva quitação do débito,
	DATA
	Valor (R$) 

	26/2/2010
	67.816,54

	1/3/2010
	1.738,88

10.	Em suma, o acórdão embargado, 3.349/2020-TCU-Segunda Câmara, teve por foco a análise dos seguintes pontos apresentados pelo sr. Jean Fábio Braga Cordeiro, conforme registrado no voto condutor:
Em síntese, as razões recursais referem-se à incidência da prescrição quinquenal sobre o débito ou a pena de multa aplicada ao recorrente; ao cerceamento à defesa do recorrente em face do transcurso de tempo; e à possibilidade de desconstituição do débito e do afastamento da multa diante da ausência de conduta dolosa do recorrente.
11.	Na presente oportunidade, o embargante aponta como suposta contradição o fato de o município de São Luís do Quitunde/AL já ter ressarcido aos cofres públicos o débito em questão na presente TCE, ou seja, o pagamento do débito por um dos agentes deveria eximir os demais responsáveis.
12.	Complementa o embargante que a condenação foi genérica, isto é, não lhe foi imputado com precisão em qual ato o mesmo estaria enquadrado. Transcreve, para tanto, o item "c.1" do relatório da unidade técnica que subsidiou a deliberação a quo.
13.	Como se vê, o embargante demonstra sua inconformidade com o Acórdão 5272/2019-TCU-Segunda Câmara sem, contudo, apresentar qualquer contradição, omissão ou obscuridade em relação ao Acórdão 3349/2020-TCU-Segunda Câmara que, a propósito, volto a dizer, tratou de recurso interposto por outro responsável a respeito de motivos distintos aos que ora se apreciam nestes embargos.
14.	Deveria o recorrente, em face de sua indignação que nesta fase processual busca rediscutir o mérito do julgamento embargado, ter apresentado tempestivamente suas razões após a publicação da deliberação a quo e não nesta oportunidade. No tocante ao possível pagamento do dano pelo município, insta salientar que a matéria deverá ser devidamente avaliada em etapa processual posterior e que tal fato não exime o responsável do pagamento da multa aplicada por meio do Acórdão 5272/2019-TCU-Segunda Câmara, nem descaracteriza o julgamento irregular de suas contas.
15.	Desse modo, não vislumbro qualquer vício apontado e inexistindo outras falhas a serem sanadas na deliberação atacada, devem ser rejeitados os presentes embargos.
	Ante o exposto, voto por que o Tribunal adote o Acórdão que ora submeto à deliberação deste Colegiado.
TCU, Sala das Sessões Ministro Luciano Brandão Alves de Souza, em 9 de junho de 2020.
Ministro JOÃO AUGUSTO RIBEIRO NARDES 
Relator